臺灣高等法院臺中分院刑事裁定　　　　　100年度抗字第938號
抗　告　人
即 受 刑人　徐麗華
上列抗告人因聲請人聲請撤銷緩刑案件，不服臺灣臺中地方法院
中華民國100年10月6日（100年度撤緩字第220號）提起抗告，本
院裁定如下：
    主  文
抗告駁回。
    理  由
一、抗告意旨略以：抗告人本身有精神病，於100年3月14日並未
    故意犯竊盜罪，乃無心之過，此從現場相片可見抗告人並無
    環顧四周、遮、掩、藏等竊盜之根本動作。臺中署立醫院精
    神科醫生蔡禮后曾電話告知抗告人，如不打針會「馬西、馬
    西」（即頭腦不清醒），案發當日抗告人之精神即非常耗弱
    ，有證人蔡禮后醫師、現場照片及嬌生嬰兒潤膚油，不應因
    本案而撤銷抗告人前案之緩刑宣告等語。
二、按受緩刑之宣告而有下列情形，足認原宣告之緩刑難收其預
    期效果，而有執行刑罰之必要者，得撤銷其宣告：緩刑前因
    故意犯他罪，而在緩刑期內受6 月以下有期徒刑、拘役或罰
    金之宣告確定者，刑法第75條之1 第1項第1款定有明文。本
    條係採裁量撤銷主義，賦與法院撤銷與否之權限，特於第 1
    項規定實質要件為「足認原宣告之緩刑難收其預期效果，而
    有執行刑罰之必要」，供作審認之標準。法院應依職權本於
    合目的性之裁量，妥適審酌被告所犯前後數罪間，關於法益
    侵害之性質、再犯之原因、違反法規範之情節是否重大、被
    告主觀犯意所顯現之惡性及其反社會性等情以為斷，倘被告
    所犯後案與前案之侵害法益迥異、再犯之原因並非基於被告
    之惡性、違反法規範之情節亦屬輕微、其主觀犯意所顯現之
    惡性及其反社會性偏低，則原宣告之緩刑並不必然因後案之
    發生而可認難收預期效果，而有執行刑罰之必要。
三、經查：
  (一)抗告人前因犯竊盜罪，經臺灣臺中地方法院於100年4月28日
    以100年度簡字第263號判處拘役20日，緩刑2年，於同年5月
    30日確定在案。惟其仍不知反省，於緩刑前之100年3月14日
    故意犯竊盜罪，經臺灣臺中地方法院於100年6月24日以 100
    年度易字第1600號案判處拘役25日，並於同年7 月25日確定
    在案等情，有上開案件判決正本、臺灣高等法院被告前案紀
    錄表各1 份附卷可資佐證，是抗告人於前開案件緩刑前，因
    故意犯他罪，而在緩刑期內受拘役宣告確定之事實，應堪認
    定。
  (二)抗告人確於緩刑前，因故意犯上開竊盜罪而受拘役之宣告，
    已如前述，而原裁定業已審酌抗告人前因竊盜案件經法院判
    刑確定，又再犯竊盜罪，核上開2 案刑事判決，認前案之緩
    刑宣告，不足以使其知所警惕，已難收預期效果，而有執行
    刑罰之必要，其緩刑宣告應予撤銷（見原裁定第1 頁），已
    就刑法第75條之1第1項如何「足認原宣告之緩刑難收其預期
    效果，而有執行刑罰之必要」等法定要件加以審核並說明，
    核其裁量符合目的性，亦無違比例原則，原裁定並無違誤之
    處，抗告意旨既未對原裁定有所指摘，則屬無理由。
  (三)至抗告人於抗告理由中雖以其行為時因精神耗弱，而無竊盜
    犯意與行為等實體事項復為爭執，並請求本院加予以調查相
    關人證與物證。惟抗告人犯竊盜罪，既經臺灣臺中地方法院
    以100年度易字第1600號判處拘役25日，並於同年7月25日確
    定，則該案件之判決已有實質確定力，抗告人除依其他法律
    規定之救濟方式外，不得對該確定判決表示不服，而於提起
    抗告後再請求本院予以調查，抗告人就此部分之請求，亦無
    理由。
四、從而，原審法院依前開規定，裁定准許聲請人撤銷緩刑之聲
    請，並無不當。本件抗告為無理由，應予駁回。
據上論斷，應依刑事訴訟法第412條，裁定如主文。
中    華    民    國   100    年    11    月    11    日
            刑事第三庭  審判長法  官  王  增  瑜
                              法  官  李  悌  愷
                              法  官  唐  光  義
以上正本證明與原本無異。
不得再抗告。
                              書記官  呂  安  茹
中    華    民    國   100    年    11    月    14    日